臺灣高等法院民事裁定  
111年度重上字第112號
上  訴  人  敏捷機電企業股份有限公司

法定代理人  林進雄  
上列上訴人因與被上訴人臺灣銀行股份有限公司間請求分配表異
議之訴事件，對於中華民國111年5月11日本院111年度重上字第1
12號判決，提起上訴，本院裁定如下：
    主  文
本件上訴人之上訴利益即訴訟標的價額核定為新臺幣壹仟萬元。
上訴人應於本裁定正本送達後七日內，補繳第三審裁判費新臺幣
肆萬參仟參佰陸拾貳元。 
    理  由
一、按向第二審或第三審法院上訴，依民事訴訟法第77條之13及
    第77條之14規定，加徵裁判費十分之五，民事訴訟法第77條
    之16第1項前段有明文規定。再按訴訟標的之價額，由法院
    核定；核定訴訟標的之價額，以起訴時之交易價額為準；無
    交易價額者，以原告就訴訟標的所有之利益為準；以一訴主
    張數項標的者，其價額合併計算之。但所主張之數項標的互
    相競合或應為選擇者，其訴訟標的價額，應依其中價額最高
    者定之，民事訴訟法第第77條之1第1項、第2項、第77條之2
    第1項分別定有明文。次按，因債權之擔保涉訟，以所擔保
    之債權額為準；如供擔保之物其價額少於債權額時，以該物
    之價額為準，同法第77條之6亦有明文。再按，分配表異議
    之訴之訴訟標的價額，以原告主張因變更分配表而得增加之
    分配額為標準定之（最高法院76年度台上字第2782號判決意
    旨參照）。又依民事訴訟法第481條準用同法第442條第2項
    規定，上訴不合程式或有其他不合法之情形而可以補正者，
    原審法院應定期間命其補正，如不於期間內補正，應以裁定
    駁回之。
二、經查，本件被上訴人主張上訴人所設定之本院判決附表所示
    抵押權（下稱系爭抵押權）為無償詐害債權行為，依民法第
    244條第1項規定訴請撤銷，並依強制執行法第41條規定提起
    分配表異議之訴，聲明為：㈠上訴人與偉新光公司生技股份
    有限公司間所設定之系爭抵押權登記行為應予撤銷。㈡臺灣
    新北地方法院108年度司執字第157832號強制執行事件於民
    國109年10月6日製作之分配表（下稱系爭分配表）其中次序
    6、17之上訴人受分配之金額新臺幣（下同）6萬8,000元及7
    00萬8,666元（下合稱系爭分配款）均應剔除。本院判決被
    上訴人有理由，上訴人不服，全部提起上訴。本件訴訟標的
    價額，依前揭說明，就上開㈠部分，即為擔保債權總金額1,0
    00萬元，上開㈡部分，為被上訴人主張因變更分配表而得增
    加之分配額即274萬6,454元（計算式如附表），惟因兩項聲
    明之訴訟標的均係關於撤銷詐害債權行為之請求，其目的同
    一，則本件第三審之上訴利益即訴訟標的價額應依最高者即
    ㈠項聲明之訴訟標的價額1,000萬元，應徵第三審裁判費15萬
    元，惟上訴人僅繳納10萬6,638元，尚應補第三審裁判費4萬
    3,362元（15萬元－10萬6,638元），茲命上訴人於收受本裁
    定正本之日起7日內如數補繳，逾期不補正，即駁回上訴。
三、爰裁定如主文。
中　　華　　民　　國　　111 　年　　6 　　月　　14　　日
                  民事第二庭
                      審判長法  官  陳容正
                            法  官  邱  琦
                            法  官  紀文惠

附表：被上訴人主張因變更分配表而得增加之分配額
       計算式： 【被上訴人主張剔除系爭分配款×被上訴人之
       分配比率即被上訴人之分配不足額1,275萬298元/（全部
       債權人之分配不足額即1,275萬298元＋597萬9,405元＋642
       萬2,652元＋268萬3,606元＋497萬4,001元＋4萬50元）】
　　　 =707萬6,666元×0.3881
　　　 =274萬6,454元（元以下四捨五入）
正本係照原本作成。
核定訴訟標的價額部分，如不服裁定得於收受送達後10日內向本
院提出抗告狀，並繳納抗告費新臺幣1千元。
其餘部分不得抗告。
中　　華　　民　　國　　111 　年　　6 　　月　　15　　日

　　　　　　　　　　　　　  書記官  李昱蓁